tr: Spor Malzemeleri > Spor Ekipmanları > Basketbol > Basketbol Potaları: Kapıya monte mini basketbol potaları; Yere monte basketbol potaları; Taşınabilir basketbol potaları; Duvara monte basketbol potaları
nl: Sportartikelen > Lichaamssporten > Basketbal > Basketbalstaanders: Mini-basketbalringen voor aan de deur; Ingebouwde basketbalringen; Verplaatsbare basketbalringen; Basketbalringen voor aan de muur
el: Αθλητικά είδη > Αθλητισμός > Μπάσκετ > Καλάθια μπάσκετ: Μίνι μπασκέτες πόρτας; Μπασκέτες εδάφους; Φορητές μπασκέτες; Επιτοίχιες μπασκέτες
vi: Dụng cụ thể thao > Điền kinh > Bóng rổ > Vành bóng rổ: Bảng rổ mini treo cửa; Trụ bóng rổ âm đất; Trụ bóng rổ di động; Bảng rổ treo tường
pl: Sprzęt sportowy > Sport > Koszykówka > Kosze do gry w koszykówkę: Mini kosze do koszykówki na drzwi; Kosze do koszykówki wkopane w ziemię; Przenośne kosze do koszykówki; Ścienne kosze do koszykówki
it: Articoli sportivi > Sport > Basket > Canestri da basket: Mini canestri da basket da porta; Canestri da basket da interrare; Canestri da basket portatili; Canestri da basket a muro
bg-BG: Спортни стоки > Спортни занимания > Баскетбол > Баскетболни кошове: Мини баскетболни кошове за монтиране на врата; Баскетболни кошове за вграждане в земята; Преносими баскетболни кошове; Баскетболни кошове за стенен монтаж
sv: Sportartiklar > Idrott och sport > Basketboll > Basketkorgar: Dörrmonterade mini-basketkorgar; Basketkorgar för markmontering; Flyttbara basketkorgar; Väggmonterade basketkorgar
hr-HR: Sportska oprema > Atletika > Košarka > Koševi za košarku: Mini košarkaški obruči za montažu na vrata; Košarkaški obruči ugrađeni u tlo; Prijenosni košarkaški obruči; Zidni košarkaški obruči
ro-RO: Articole sportive > Atletism > Mingi de baschet > Coșuri de baschet: Minicoșuri de baschet montate pe ușă; Coșuri de baschet încastrate în sol; Coșuri de baschet portabile; Coșuri de baschet montate pe perete
th: อุปกรณ์กีฬา > การกีฬา > บาสเก็ตบอล > ห่วงของบาสเกตบอล: แป้นบาสเกตบอลมินิติดประตู; แป้นบาสเกตบอลแบบฝังพื้น; แป้นบาสเกตบอลเคลื่อนที่; แป้นบาสเกตบอลติดผนัง
sl-SI: Športna oprema > Šport > Košarka > Košarkaški obroči: Mini košarkarski koši za montažo na vrata; Vgradni košarkarski koši; Prenosni košarkarski koši; Stenski košarkarski koši
ko: 스포츠용품 > 운동 > 농구 > 농구 링: 도어 장착형 미니 농구 골대; 매립형 농구 골대; 이동식 농구 골대; 벽걸이형 농구 골대
fr: Équipements sportifs > Divers sports > Basket-ball > Paniers de basket-ball: Mini paniers de basket-ball de porte; Paniers de basket-ball à sceller; Paniers de basket-ball portables; Paniers de basket-ball muraux
lt-LT: Sporto prekės > Atletika > Krepšinis > Krepšinio krepšiai: Prie durų montuojami mini krepšinio lankai; Į žemę montuojami krepšinio stovai; Perkeliami krepšinio stovai; Prie sienos montuojami krepšinio lankai
de: Sportartikel > Athletik > Basketball > Basketballkörbe: Mini-Basketballkörbe für die Tür; Basketballkörbe zum Einbetonieren; Mobile Basketballkörbe; Wandmontierte Basketballkörbe
en: Sporting Goods > Athletics > Basketball > Basketball Hoops: Door-Mounted Mini Basketball Hoops; In-Ground Basketball Hoops; Portable Basketball Hoops; Wall-Mounted Basketball Hoops
zh-CN: 体育用品 > 田径 > 篮球用品 > 篮球框铁环: 门挂式迷你篮球架; 地埋式篮球架; 便携式篮球架; 壁挂式篮球架
fi: Urheilutarvikkeet > Urheilu > Koripallo > Koripallokorit: Oveen asennettavat minikoripallokorit; Maahan asennettavat koripallokorit; Siirrettävät koripallokorit; Seinään asennettavat koripallokorit
pt-BR: Artigos esportivos > Artigos para prática de esportes > Basquete > Cestas de basquete: Mini cestas de basquete para porta; Cestas de basquete de chumbar; Cestas de basquete portáteis; Cestas de basquete de parede
pt-PT: Artigos de desporto > Atividade desportiva > Basquetebol > Aros para basquetebol: Minicestos de basquetebol de montagem na porta; Cestos de basquetebol fixos no solo; Cestos de basquetebol portáteis; Cestos de basquetebol de montagem na parede
zh-TW: 體育用品 > 競技體育 > 籃球 > 籃球框: 門掛式迷你籃球框; 埋地式籃球架; 移動式籃球架; 壁掛式籃球架
cs: Sportovní potřeby > Atletické sporty > Basketbal > Basketbalové koše: Mini basketbalové koše na dveře; Pevně zabudované basketbalové koše; Přenosné basketbalové koše; Nástěnné basketbalové koše
hu: Sportszerek > Atlétika > Kosárlabda > Kosárlabdakarikák: Ajtóra szerelhető mini kosárlabda palánkok; Földbe süllyesztett kosárlabda állványok; Hordozható kosárlabda állványok; Falra szerelhető kosárlabda palánkok
ru: Спортивные товары > Соревновательный спорт > Баскетбол > Баскетбольные корзины: Мини-кольца для баскетбола на дверь; Вкапываемые баскетбольные стойки; Мобильные баскетбольные стойки; Настенные баскетбольные кольца и щиты
ja: スポーツ用品 > スポーツ競技 > バスケットボール > バスケットゴール: ドア掛け式ミニバスケットボールフープ; 埋め込み式バスケットボールフープ; ポータブルバスケットボールフープ; 壁掛け式バスケットボールフープ
sk-SK: Športový tovar > Atletika > Basketbal > Basketbalové koše: Mini basketbalové koše na montáž na dvere; Basketbalové koše inštalované do zeme; Prenosné basketbalové koše; Nástenné basketbalové koše
es: Equipamiento deportivo > Equipamiento para atletismo > Baloncesto > Canastas de baloncesto: Mini aros de básquetbol para puerta; Aros de básquetbol empotrados; Aros de básquetbol portátiles; Aros de básquetbol de pared
da: Sportsartikler > Atletik > Basketball > Basketballkurve: Dørmonterede mini-basketballkurve; Nedgravede basketballkurve; Bærbare basketballkurve; Vægmonterede basketballkurve
nb: Sportsutstyr > Friidrett > Basketball > Basketballkurver: Dørmonterte minibasketballkurver; Nedgravde basketballkurver; Bærbare basketballkurver; Veggmonterte basketballkurver